臺灣臺北地方法院民事判決　　　　　　 93年度重訴字第808號
原　　　告　三商電腦股份有限公司
　　　　　　　　　　　　號三樓.
法定代理人　庚○○
訴訟代理人　吳志勇律師
複代理人　　涂序光律師
　　　　　　吳晨馨律師
被　　　告　新企科技服務股份有限公司
　　　　　　　　　　　　十九樓.
法定代理人　丙○○
訴訟代理人　吳旭洲律師
　　　　　　吳宗輝律師
　　　　　　蘇志淵律師
上列當事人間給付貨款事件，本院於民國94年6月27日言詞辯論
終結，判決如下：
    主  文
被告應給付原告新台幣壹仟陸佰零陸萬伍仟元，及自民國九十三
年五月二十五日起至清償日止，按年息百分之五計算之利息。
訴訟費用由被告負擔。
本判決於原告以新台幣伍佰拾伍萬伍仟元供擔保後，得假執行
。但被告以新台幣壹仟陸佰零陸萬伍仟元，為原告預供擔保，得
免為假執行。
    事實及理由
一、原告主張：被告於92年12月18日向原告訂購光碟片乙批，兩
    造並簽立買賣合約書，原告據此向精業股份有限公司（下稱
    精業公司）訂貨，並依被告之指示將貨品送交指定之處所，
    詎被告嗣後否認收到貨物，並要求解除合約，原告於93年5
    月17日寄發存證信函予被告，要求於七日內付清貨款新台幣
    （下同）00000000元，被告於93年5月18日收受後，仍置之
    不理，爰依兩造所定買賣合約關係，求為命被告給付原告
    00000000元，及自93年5月25日起至清償日止，按年息5％計
    付利息之判決，並願供擔保聲請宣告假執行。
二、被告則以：原告自系爭買賣契約簽定後，均未交付貨物予被
    告，被告亦從未指示原告將系爭貨物交付激態科技股份有限
    公司（下稱激態公司）或其他第三人，被告業於93年5月24
    日以原告遲延交付貨物並經催告仍不交付為由，解除系爭買
    賣契約，原告請求貨款顯屬無據等語，資為抗辯。而聲明：
    原告之訴及假執行之聲請均駁回，如受不利判決，願供擔保
    請准宣告免為假執行。
三、原告主張被告於92年12月18日向原告訂購光碟片乙批，且簽
    立買賣合約書，並提出該合約書及報價單為證（見本院卷第
    7至9頁），被告對此並不爭執，自堪信為真實。至原告主張
    業將被告訂購之貨品送交被告指定之處所，被告應付清貨款
    00000000元等情，則為被告所否認，並以前開情詞置辯。經
    查：
（一）原告主張被告於92年12月18日向原告訂購光碟片乙批後，
      即向精業公司訂購光碟片以轉賣予被告，該批貨到後，即
      依被告指示，將該批貨送至激態公司指定處所，並提出原
      告與精業公司間之買賣合約書、客戶名稱為激泰科技之出
      貨單為證（見本院卷第13、14頁）。證人即被告公司前業
      務員甲○○對於該出貨單所載之貨號與品名，與被告向原
      告所訂購者相符，並不爭執（見本院卷第66頁），惟證稱
      ：並未指定原告把貨送到那裡云云。惟證人即激態公司前
      業務主任己○○到庭證稱：該送貨單是我告訴原告公司丁○○小姐，這批貨是激態公司要的，請原告公司的丁○○
      小姐代為採購，因為我認識被告公司業務員甲○○，他需
      要業績，所以決定用業績過水的方式，用原告出貨給被告
      ，被告再出貨給激態公司的方式，之後合約由甲○○和原
      告去談，激態和被告另外訂約，之後丁○○通知我說貨到
      了，問我要送哪裡，我問甲○○，他說新企的倉庫已經滿
      了，沒有地方放，要我直接跟原告聯絡，我就要公司的蕭
      慧如小姐和原告聯絡，之後我有告訴甲○○說貨已經收到
      了，被告公司有開發票給我等語（見本院卷第171頁）。
      而被告迄93年9月2日始將該發票撤銷，亦有被告所提聲明
      書可稽（見本院卷第78頁），被告並自承該發票與系爭買
      賣是同一標的（見本院卷第81頁）。證人即原告公司專案
      經理丁○○則到庭證稱：被告公司甲○○打電話告訴我要
      買光碟賣給激態，我就報價給他，他回傳給我，做為合約
      的附件，甲○○告訴我說希望我把貨直接交給激態，交貨
      時間談好在簽約後一個星期內，後來我打電話跟激態確認
      無誤後，我就製作買賣合約書，由激態的人代為帶回新企
      用印後交回我們公司。原告於十二月底要送貨時，激態說
      他們的倉庫很滿，需要再挪位置，所以到一月才通知我們
      送貨等語（見本院卷第96、97頁）。足認被告於92年12月
      18 日向原告訂購光碟片乙批，是因激態公司要向原告訂
      購，為增加被告公司業績，原告、被告及激態公司，三方
      決定以原告出賣給被告，被告再出賣給激態公司的方式買
      賣，並各別定約，原告向精業公司買到貨後，被告公司因
      倉庫已滿，要求激態公司直接與原告聯繫送貨事宜。又證
      人即協合貨運公司負責人辛○○到庭證稱：該出貨單是激
      態公司蕭惠如小姐通知我說有一批貨，新店的場地太小，
      放不下，他要送來我們協合貨運公司泰山同義路的倉庫寄
      放，該出貨單是我打電話叫我太太乙○○代為簽收，過幾
      天之後，激態就派貨運行到倉庫，由蕭惠如親自把貨運載
      回等語（見本院卷第95、96頁）。證人即力達起重工程行
      員工癸○○亦到庭證稱：該出貨單是原告委託我們送貨，
      是從原告在桃園的倉庫，在龜山民生北路收貨，開了一部
      大車一部小車，送到泰山同義路，是一間倉庫，是一位周
      小姐把貨點完簽收的，總共有十二個棧板，放在辦公室前
      面等語（見本院卷第159頁）。足認被告要求激態公司直
      接與原告聯繫送貨事宜後，激態公司蕭惠如與原告決定將
      系爭貨物送至協合貨運公司在泰山之倉庫放置幾天，原告
      遂委託力達起重工程行運送該批貨物至協合貨運公司在泰
      山之倉庫，之後再由激態公司蕭惠如指派貨運行取回。
（二）證人甲○○雖到庭證稱：當初與原告是約定把貨送到被告
      倉庫，或指定地點，但之後並未指定交貨地點，亦未指示
      丁○○把貨送到激態公司，也沒有告訴原告貨是要賣給激
      態的，己○○亦未告訴我貨已送到激態公司等語。惟查，
      證人甲○○上述證詞與證人己○○、丁○○所證情節並不
      相符。且證人甲○○曾於93年3月15日發出傳真函予丁○○，表示交貨日期為93年元月，故本公司之付款日期將自
      元月份起算月結日等語（見本院卷第100 頁）。證人丁○○並證稱：我於93年3月上旬，依照兩造合約約定，開立
      92年12月25日的發票向被告公司請款，甲○○打電話告訴
      我應該要從出貨日起算七十二天，我要他提正式的文件，
      他就傳該傳真給我等語（見本院卷第172頁），原告並提
      出該92年12月25日之發票為證（見本院卷第138頁）。證
      人甲○○雖證稱：該傳真是丁○○先打電話給我，談到付
      款的事，因為雙方對於月結日有差異，他們認為的付款日
      與我們認為的付款日相差三十天，張小姐要我們先擬書面
      的文件，他看過沒有問題再讓他報上去，當時並沒有去查
      證有無收到貨等語。惟查，甲○○若未先確認是否已收到
      貨物，即表示交貨日期為93年元月，應自元月份起算月結
      日云云，顯與常理有違。證人甲○○雖證稱：此係因合約
      約定交貨日為元月，才這樣寫云云。然查，系爭買賣合約
      第3條約定，交貨期限為合約簽定（92年12月18日）後一
      星期內交貨等語（見本院卷第7頁），即雙方係約定於92
      年12月25日前交貨，原告亦依此開立92年12月25日之發票
      （見本院卷第138頁），足證證人甲○○證稱因合約約定
      交貨日為元月，才寫交貨日期為93年元月，當時並未確認
      是否收到貨物云云，並不可取。再者，證人甲○○到庭證
      稱：93年4月29日協商時，我們有說激態如果付款給我們
      ，我們就付款，也有表示要回去查證貨有沒有到，但查證
      後，並沒有通知我們出貨的時間、地點，93年5月間有至
      原告公司，是原告請求被告給付貨款的事要我們過去，我
      說要回去查證，因為我們沒有收到貨物，要知會總經理才
      能答覆等語（見本院卷第66至70頁）。證人即被告公司總
      經理特助壬○○則到庭證稱：93年4月間，甲○○提到原
      告要求我們給付貨款，我就和原告約在93年4月29日，和
      甲○○、戊○○和一位法務至原告公司協商，因為當時很
      倉促，有說要回去查證，有提到激態公司如果付款，就要
      付款予原告等語（見本院卷第71頁）。惟甲○○就系爭約
      定於92年12月25日前交貨之買賣，既為被告公司之承辦人
      員，且知93年4月29日之協商，是為系爭買賣之貨款，卻
      毋庸事先查證貨物是否已經收到，並表示激態公司如果付
      款予被告，被告即付款予原告。證人丁○○亦證稱：93年
      3 月間向甲○○催款時，他並沒有說沒有收到貨，只說激
      態付款，被告就會付款等語（見本院卷第97頁）。原告主
      張於付款協商時，被告本知原告已依指示交貨，並承諾於
      激態公司付款時，付款給原告，應為可取。證人甲○○證
      稱：被告並未指示送貨方式，己○○亦未告訴我貨已送到
      激態公司云云，核係事後迴護被告之詞，並不可取。
（三）查證人己○○、丁○○已證明：被告向原告所訂購之貨到
      後，原告有透過激態公司告知被告，惟被告表示倉庫已滿
      ，要原告與激態公司直接聯繫，原告已依被告之指示交付
      貨物予激態公司，激態公司並於取貨後告知被告，甲○○
      並於嗣後傳真予原告，表示交貨日為93年元月，付款日應
      自93年元月起算，並於協商付款時，表示激態公司付款，
      被告公司就會付款等情如前述，原告主張係依被告指示，
      將貨送至激態公司指定處所，自為可取。被告辯稱：原告
      並未交付貨物予被告，被告亦未指示原告將系爭貨物交付
      激態公司云云，並不可取。則被告以原告遲延交付貨物並
      經催告仍不交付為由，解除系爭買賣契約，並不合法，自
      不生解約之效力。
四、綜上所陳，原告依兩造所定買賣合約關係，請求被告給付貨
    款00000000元，及自93年5月25日起至清償日止，按年息5％
    計算之利息，洵屬有據，應予准許。
五、兩造陳明願供擔保請為宣告假執行或免為假執行，經核均與
    規定相符，爰分別酌定相當之擔保金額予以宣告。
六、因本案事證已臻明確，兩造其餘主張陳述及所提之證據，均
    毋庸再予審酌，附此敘明。
七、結論：原告之訴為有理由，依民事訴訟法第78條、第390條
    第2項、第392條第2項，判決如主文。
中　　華　　民　　國　　94　　年　　7 　　月　　25　　日
                  民事第三庭    法　官　李慈惠
以上正本係照原本作成
如對本判決上訴，須於判決送達後20日內向本院提出上訴狀
中　　華　　民　　國　　94　　年　　7 　　月　　25　　日
                    　　　　　　書記官　王月伶
民事訴訟法第392條
法院得宣告非經原告預供擔保，不得為假執行。
法院得依聲請或依職權，宣告被告預供擔保，或將請求標的物提
存而免為假執行。
依前項規定預供擔保或提存而免為假執行，應於執行標的物拍定
、變賣或物之交付前為之。
